---
title: "Densitys"
---
```{r ,echo=FALSE }
library(ggplot2)
library(png)
library(grid)
img <-readPNG("C:/Users/andres felipe/Desktop/semillero/toyaESTADISTICO.github.io/media/statisctics.png")
grid.raster(img)

```


### Histogramas y gráficos de densidad

##Introducción
En estadística, un histograma es una representación gráfica de una variable en forma de barras, donde el area de cada barra es proporcional a la frecuencia de los valores representados, ya sea en forma diferencial o acumulada. Sirven para obtener una “primera vista” general, o panorama, de la distribución de los datos, respecto a una característica, cuantitativa y continua. De esta manera ofrece una visión en grupo permitiendo observar una preferencia, o tendencia, por parte de la muestra o población. Un ejemplo de esto se puede ver en la siguiente imagen, con su respectivo código en R para realizarlo mediante el paquete “ggplot2”.

Como un complemento a los gráficos de histograma se pueden realizar gráficas de densidad, donde se calcula una curva de distribución, pudiendo esta ser ajustada a los datos según la exigencia sea necesaria.

```{r}
ggplot(diamonds, aes(price)) + geom_density()  
```


He aquí dos ejemplos de cómo puede ser ajustada la curva de distribución de los datos.

```{r}
ggplot(diamonds, aes(price)) +
  geom_density(adjust = 1/5)
#Densidad de la frecuencia de precio ajustado a 5Densidad de la frecuencia de precio ajustado a 5
ggplot(diamonds, aes(price)) +
  geom_density(adjust = 5)
geom_density2d
```


Adicionalmente ggplot2 permite realizar estimaciones de densidad en 2 dimensiones lo cual puede ser de utilidad para lidear con el sobre ploteo.

```{r}
m <- ggplot(faithful, aes(x = eruptions, y = waiting)) +
 geom_point() +
 xlim(0.5, 6) +
 ylim(40, 110)
m + geom_density_2d()
```

